臺灣高等法院刑事判決
110年度上訴字第3009號
上  訴  人  
即  被  告  彭志翔原名彭明樺



選任辯護人  王奕仁律師
上列上訴人即被告因違反槍砲彈藥刀械管制條例案件，不服臺灣
桃園地方法院107年度重訴字第43號，中華民國110年6月21日第
一審判決（起訴案號：臺灣桃園地方檢察署107年度偵字第1164
號、107年度偵字第6421號），提起上訴，本院判決如下：
    主  文
上訴駁回。
    事  實
一、彭志翔明知可發射子彈具有殺傷力之改造手槍、手槍主要組
    成零件及具殺傷力之子彈，均係槍砲彈藥刀械管制條例所列
    管之違禁物，非經許可不得製造、販賣、轉讓及持有，然竟
    分別為下列行為：
  ㈠彭志翔前與邱正雄於模型槍店相識。邱正雄與彭志翔議定以
    新臺幣20,000元之代價，代為加工貫穿槍枝槍管後，二人即
    相約於民國108年8月間某日，在桃園市○○交流道旁之傑國模
    型槍館外人行道之彭志翔所停放車輛內會面，邱正維即交付
    槍枝組件與槍管予彭志翔，彭志翔旋即在其位於桃園市○○區
    ○○街0 段0000號之居處，以如附表四編號1 至17所示工具，
    貫通另一槍管後換裝在該手槍組件之方式，製造如附表一所
    示之具有殺傷力之906 改造手槍1 把後，於同年8月間某日
    ，在上開地點交付該改造手槍予邱正維（邱正維涉犯非法持
    有可發射子彈具殺傷力改造槍枝罪，業經另案判決確定)，
    並收取20,000萬元。
  ㈡彭志翔於106 年9 月14日下午某時許，在桃園市○○區○○交流
    道下之萊爾富超商附近之彭志翔所停放車輛內，與楊登堯談
    妥以2 萬2,000 元購買手槍1 把，並先收取定金1 萬1,000 
    元，嗣於同年9 月18日下午5 至6 時許收取所餘價金1 萬1,
    000元，並交付手槍1 把予楊登堯(此部分尚乏證據證明斯時
    該把手槍已具有殺傷力)。彭志翔其後因楊登堯告知該把手
    槍有異，乃將之取回修理，以如附表四編號1 至17所示工具
    ，貫通另一槍管後換裝在該手槍組件之方式，製造具有殺傷
    力之改造手槍1 把後，於同年10月4日某時，在上開地點交
    還該把手槍及已貫通之相合槍管1 支予楊登堯（楊登堯涉犯
    非法持有可發射子彈具殺傷力改造槍枝罪，業經臺灣桃園地
    方法院以107 年度訴字第1095號判決有罪確定）。
  ㈢於106 年11月25日晚間10時許，在桃園市○○區○○交流道下之
    萊爾富超商附近之彭志翔所停放車輛內，與楊登堯談妥以3 
    萬8,000 元購買手槍，並先行收取定金1 萬3,000 元，並於
    同年12月1 日晚間6 時50分許，在上開地點收取剩餘價金2 
    萬5,000 元，並交付附表二編號1 所示之具有殺傷力之935 
    改造手槍1 把，且附贈附表二編號3至5所示之非制式子彈共
    9 顆予楊登堯（楊登堯涉犯非法持有可發射子彈具殺傷力改
    造槍枝罪，同經本院以107 年度訴字第1095號判決有罪確定
    ），而以此方式販賣槍枝及轉讓上開子彈。
  ㈣於106 年10、11月間，在先前位於桃園市○○區○○街0 段0000
    號之居處，以附表四編號18、19所示工具，將底火拆開倒入
    彈身，再用螺絲起子將彈身內部之螺絲轉緊，復用螺絲膠將
    彈頭黏緊裝填之方式，製造如附表三編號2 、6、7 及8 所
    示具殺傷力之子彈，並置放於該處而持有該等子彈迄查獲時
    。
  ㈤於107 年1 月4 日為警查獲前某日起，以不詳方式取得如附
    表三編號1 、3 、4 、5 所示之制式子彈及附表三編號9所
    示之金牛座槍管1 枝而持有之。
二、嗣經警方分別持法院搜索票，先於①106 年9 月6 日上午9時
    30分許，在邱正維位於桃園市○○區○○○街000 巷00號住處，
    扣得如附表一所示之具有殺傷力之改造手槍1 支；再於②107
     年1 月4 日上午8 時50分許，在楊登堯女友陳沛渝（另經
    臺灣桃園地方檢察署檢察官為不起訴處分確定）位於新竹市
    ○○路000 ○00號地下0 樓之居處，扣得如附表二編號2 所示
    之改造手槍1 枝；且於③同日上午11時6 分許，在新竹市○○
    路○○段○000 號及000 號之楊登堯所經營之「鉅晨優質中古
    汽車商行」，扣得如附表二編號1 、3 至5 所示之改造手槍
    及子彈。另於④同日下午3 時許，前往彭志翔上開先前居處
    搜索扣得如附表三所示之具有殺傷力之槍彈、如附表四所示
    之改造槍彈工具，並循線查悉全情。
三、案經臺灣桃園地方檢察署檢察官自動檢舉分案並指揮桃園市
    政府警察局移送偵辦。
    理  由
壹、證據能力部分
　㈠證人邱正維、楊登堯於警詢中所為陳述無證據能力
　　按被告以外之人於審判外之言詞或書面陳述，除法律有規定
    者外，不得作為證據；又被告以外之人於檢察事務官、司法
    警察官或司法警察調查中所為之陳述，與審判中不符時，其
    先前之陳述具有較可信之特別情況，且為證明犯罪事實存否
    所必要者，得為證據，刑事訴訟法第159條第1項、第159條
    之2分別定有明文。經查：證人邱正維、楊登堯於警詢時所
    為之陳述，未經檢察官證明其陳述具有何「特信性」及「必
    要性」，且被告彭志翔及任其選辯護人復爭執該部分證據之
    證據能力，而上開證人亦均於原審審理程序時到庭作證，依
    據刑事訴訟法第159條之2規定，應認此部分陳述無證據能力
    ，然至於作為證明其他證據證明力之彈劾證據，或涉及僅須
    自由證明事項部分，則非法所禁止，附此敘明。
　㈡至辯護人主張證人邱志維、楊登堯於偵查中以被告身份接受
    訊問，未經具結部分無證據能力，惟本院並未引用證人邱志
    維、楊登堯於偵查中以被告身份接受訊問時之供述，自無證
    據能力有無之疑義，併此敘明之。
　㈢除上開所述外，本件檢察官、被告及辯護人就本判決下列所
    引被告以外之人於審判外陳述之證據能力均不予爭執，迄至
    言詞辯論終結，亦未對該等證據之證據能力聲明異議，本院
    審酌該些供述證據作成時，核無違法取證或其他瑕疵，認為
    以之作為本案之證據屬適當，依刑事訴訟法第159條之5規定
    ，自有證據能力；其餘資以認定被告犯罪事實之非供述證據
    ，均查無違反法定程序取得之情形，依刑事訴訟法第158條
    之4反面規定，亦具證據能力。 
貳、認定犯罪事實所憑之證據及理由：
　　訊之被告彭志翔固坦承確持有子彈及槍枝之主要組成零件，
    惟矢口否認有何販賣、製造槍枝及製造子彈之犯行，並以:
    伊雖曾於警詢、偵查中供述以貫通槍管並換裝之方式製造槍
    枝及以倒出喜得釘火藥、填入空彈殼之方法製造子彈，但網
    路上有相當多相關之資料可供學習，被告僅有學習，惟並無
    實作經驗；至證人邱正維、楊登堯指述伊的部分，該二證人
    之指述前後不一，且其等係為了獲得個人之刑事案件減刑之
    機會，方會指述伊係上游，是其等之指述，自不足採云云。
    本院經查:
 ㈠就犯罪事實一、㈠部分
 ⑴證人邱正維前於106年9月6日因警方持搜索票至其位於桃園市○
   ○區○○○街000巷00號住處搜索，扣得槍枝、子彈及屬槍枝之主
   要零件之槍管、滑套等物品，檢察官乃以邱正維涉犯非法持
   有可發射子彈具殺傷力之改造槍枝、非法持有子彈罪及未經
   許可持有槍砲主要組成零件等罪而提起訴公訴，而前揭改造
   槍枝(即如附表一所示)，經送鑑結果，認該把槍枝係改造手
   槍，由土耳期ATAKAR MS 廠 ZORAKI 906型金屬模型槍，換裝
   土造金屬槍管而成，擊發功能正常，可供擊發適用子彈使用
   乙節，有鑑定書1份在卷足憑(偵字第1164號卷第86頁至第87
   頁)，臺灣桃園地方法院乃以107年度訴字第298號判處有期徒
   刑1年10月，併科罰金新臺幣6萬元，嗣經本院以108年度上訴
   字第3325號為上訴駁回之判決，再經最高法院以109年度上訴
   字第1186號駁回上訴而告確定乙節，有上開判決及本院被告
   前案紀錄表各1份在卷足憑。
⑵而就在證人邱正維住處扣得之槍枝何來乙節:
①證人邱正維於107年1月18日偵查時，具結後明確證稱:伊與被告
  之交易模式為:伊購買好道具槍後，將整把槍交給被告，再由
  被告拿回去貫通槍管，確定槍枝可擊發後再交還給伊，代價是
  20000元，伊之前有提過5萬元，那是包含伊買槍的錢，本件90
  6手槍交易的時間是在106年5、6月間，地點是在傑國模型館外
  人行道被告的車上，之後約隔2、3天，被告再將道具槍還給伊
  ，伊當時看槍管有沒有貫通，嗣該把手槍發生膛炸，所以伊再
  把該把手槍交予被告拿回去修理，時間應該是在同年8月間等
  語明確(詳見偵卷第139頁)，而被告於警詢時坦言:槍枝是邱正
  維自行購買，伊幫他代工加工槍管，將原本在槍枝本身沒有貫
  通的槍管貫通，伊只有他改造906手槍槍管而已，伊貫通槍管
  一支代價2萬元等語明確(偵1卷第5至第6頁)，二人所述大致相
  符，應值採信。
②證人邱正維雖嗣於原審審理時翻異前詞，改稱:「伊只有拿槍管
  給被告貫通」云云，惟查:
❶觀諸卷附證人邱正維與呂承恩之電話通聯譯文，其等對話內 容
  略以:(A表邱正維，B表呂承恩)
　於18時45分46秒時
　B:他聯絡那個師父把其他的剩餘的全部拿過來，大概還要25到
    30分鐘
　A:意思就是說還要等2、30分鐘哦
　19時13分50秒
　B:喂，師父在這邊，他說有一個地方比較難處理，
　A:可以等我一下嗎?我10分鐘到
　而該通對話內容究係何意乙節，證人邱正維於警詢時稱:該通
  電話係他叫綽號阿峰之呂承恩男子拿906手槍給被告修理，因
  為伊試打該906手槍時，槍管膛炸，所以在桃園市○○區○○○路00
  號傑國模型槍館前的人行道將該手槍交給被告修理，修理費用
  為2萬元，送修後也是到傑國模型槍館前的人行道取回等語，
  經警方提示證人邱正維上開證述予被告閱覽後，被告坦言伊即
  係其等對話中所稱之「師父」無訛，且表示:「邱正維說的這
  段屬實」(偵1卷第6頁)，被告亦稱:伊沒有賣手槍給邱正維，
  伊就只有幫他改造手槍槍管等語明確(偵1卷第6頁)。是綜合上
  情以觀，證人邱正維確有交付一支曾經膛炸之906手槍予被告
  ，請被告代為維修，被告亦以改造手槍槍管方之為之乙節，非
  但被告與證人邱正維之證述相符，且尚有通聯譯文在卷足憑。
❷證人邱正維嗣雖改稱:僅有交槍管予被告云云，然細譯上開通聯
  譯文，呂承恩已明確向證人邱正維表示:「把剩下的全部拿來
  」等語，審酌斯時證人邱正維係因所購得之906手槍發生膛炸
  乙情，呂承恩上開話語之意應係要證人邱正維將該手槍之全部
  零件均攜來交予被告。況被告於偵查時亦供承:確實有膛炸的
  事情，邱正維叫呂承恩拿906手槍給伊修理時，當時該把手槍
  交給伊的時候，槍管與槍身已經分離等語明確(偵1卷第120頁
  背面至第121頁)，是綜合上情以觀，被告於警詢、偵查時均坦
  言證人邱正維係將手槍交予伊維修，證人邱正維於偵查時亦為
  相同之陳述，復參酌被告於偵查中之陳述:證人邱正維買的是
  國外的展示槍，就是機械功能都良好，除了槍管未通，邱正維
  就問伊會不會通槍管，後來伊跟他說，處理到好二萬元工錢等
  語明確，邱正維之目的既係取得一具殺傷力之手槍，被告已承
  諾會「處理到好」，衡諸常情，邱正維當係將整支槍枝交予被
  告處理至完好，而非僅交槍管予被告，嗣再自行組裝。且該案
  經檢察官提起公訴後，被告始改稱:伊只有拿槍管並將之貫通
  ，而證人邱正維嗣於審理時亦翻異前詞並附和被告所為之供述
  ，是其於審理中之證詞，自難採信。
㈡就犯罪事實一、㈡部分
⑴證人楊登維前於107年1月4日，經警方持搜索票至其位於新竹市
  ○○路000號、000號居所搜索，在該址扣得ARMED FORCES-92S手
  槍及改造槍管成品，經警方及楊登堯同時在桃園市刑事警察大
  隊辦公室場地、組裝而成如附表二編號2 改造手槍1 把等情，
  業據證人楊登維證述在，並有搜索扣押筆錄、扣押物品目錄表
  、現場照片在卷足憑（偵1卷102-106 頁、偵2 卷129 頁正面
  、136 頁正面、142-143頁背面、153-157 、194-195 頁正面
  、196-197 頁背面、200-204 頁）。而該槍枝經鑑定後，認係
  改造手槍，由仿BERETTA 廠半自動手槍製造之槍枝，換裝土造
  金屬槍管而成，擊發功能正常，可供擊發適用子彈使用，認具
  殺傷力」，亦有內政部警政署刑事警察局107.03.01 刑鑑字第
  0000000000號鑑定書1份在卷足憑(偵1164卷208頁)，是足徵上
  開手槍、槍管，經組裝後具備殺傷力等情，堪以認定。
⑵而就扣案槍管及手槍何來乙節:
①證人楊登堯於偵查中已明確證稱如附表二編號2所示之槍枝與被
  告議定以2 萬2,000 元購入乙節，業據證人楊登堯先後於偵查
  中證述明確（偵1 卷145 頁背面-149頁背面、153 頁背面、15
  4 頁、171-173 頁、262 頁）。嗣於原審審理時，亦有再次傳
  喚證人楊登堯到庭，證人楊登堯亦為相同之陳述（原審卷一12
  9 頁背面-133頁正面），是證人楊登堯於偵、審中歷次所為之
  證述均屬一致。復觀之卷附被告與楊登堯之通訊監察譯文，被
  告於106 年9月18日下午4 時39分19秒許，有對楊登堯稱：「
  你那個過件資料辦好了」等語，並於通話中相約確定見面時間
  、地點，被告並具體告知楊登堯如何前往，且基地台確位於桃
  園市○○區（偵1 卷146 頁正面）。就其二人對話所稱之「過件
  資料」為何乙節，證人楊登堯於偵查中證稱：「我這次與彭志
  翔相約在桃園市○○區○○交流道下萊爾富便利商店附近見面，『
  過件資料』是指警方在陳沛渝住處查扣的92S 改造手槍」等語
  明確（偵1 卷146 頁背面），是證人楊登堯就其與被告交易手
  槍經過，除有證人楊登堯前後一致之指述外，復有通聯譯文可
  資佐證，益徵證人楊登堯之指述非屬虛妄。
②再者，被告與楊登堯之通訊內容顯示，該2 人於106年：
❶9 月24日約定在桃園市桃園區○○路麥當勞見面；
❷9 月30日上午11時38分41秒，被告傳送簡訊「老闆信貸資料寫
  好嘍謝謝」
❸10月3 日中午12時43分39秒，被告傳送簡訊「老闆不好意思資
  料如果不送件請通知我喔這樣才不會引響作業時間謝謝喔」
❹10月4 日被告再與楊登堯相約在特定地點見面。（偵1 卷146 
  頁背面-147頁正面）。
  由上開通聯文可知，被告有於106年10月4日再次相約見面，而
  就何以於該日會面，證人楊登堯於偵查中證述：該等對話係因
  「彭志翔賣給我的改造手槍，就是陳沛渝住處查扣的92S 改造
  手槍有問題，不會拋殼，所以我在9 月24日和他約見面，我將
  這把手槍交給他修理，後來9 月30日他傳簡訊給我表示手槍修
  理好了，我們就相約在10月4 日見面，他將92S 改造手槍還我
  。我們沒有交付任何金錢，也沒有收取修理費用」等語明確（
  偵1 卷147頁正面）。是依據上開通訊監察內容，除內容暗語
  有相當前後密切的關連性之外（過件資料、信貸、送件），亦
  經證人楊登堯指出其具體意義。
③而就該次交易槍枝之費用，楊登堯證稱係以其陽信銀行00000-0
  00000-0號帳戶領錢，部分係用以支付上開購買槍枝過程之價
  金乙節，有該特定便利商店、提款機照片、提款紀錄及楊登堯
  提出之該帳戶存摺明細影本在卷可參（偵2 卷127 頁背面、13
  7 頁背面-138頁正面、163 頁正面-188頁）。對照其當時領取
  款項係在桃園市○○區某特定便利商店提款機提款2 萬元，與其
  所證稱收受被告交付槍枝、槍管之地點相當接近。從而，可認
  楊登堯上開提領款項之時間、地點，與被告交付槍枝、槍管之
  時、地，具有相當密切之關聯，亦可佐證楊登堯所述當可採信
  。
⑶至檢察官雖認被告係於106 年10月7 日交還該把手槍及已貫通
  之相合槍管1 支予楊登堯，然證人楊登堯前揭證述，指出係於
  106 年10月4 日見面並收到被告修理過後的92S 改造手槍及相
  合槍管1 支，已如前述，是本院認被告應係於106年10月4日交
  還手槍予與證人楊登堯，公訴意旨此部分容有誤會，應予更正
  。
㈢關於事實欄一、㈢：
⑴如附表二編號1 所示之改造手槍1 把、附表二編號3-5 非制式
  子彈9 顆，係警方持法院搜索票前往楊登堯經警方持搜索票至
  其位於新竹市○○路000號、000號居所，對其使用之車牌號碼00
  -0000號自用小客車後車廂搜索而查獲等情，亦據證人楊登堯
  於偵查時證述無誤，並有搜索扣押筆錄、扣押物品目錄表、現
  場照片、扣案手槍及子彈照片可證（偵2 卷146-148 頁、189 
  頁背面-192頁背面）。上開槍枝及子彈經鑑定後，槍枝部分認
  係改造手槍，由仿半自動手槍製造之槍枝，換裝土造金屬槍管
  而成，擊發功能正常，可供擊發適用子彈使用，認具殺傷力，
  而子彈亦有殺傷力乙節，亦有內政部警政署刑事警察局107.03
  .01 刑鑑字第0000000000號鑑定書1份在卷足憑(偵字1164號卷
  第208頁)。
⑵證人楊登堯係於106 年11月25日晚間，在事實欄一、㈢所載處所
  ，與被告議定以3 萬8,000 元購買手槍1 把後，被告因而先後
  收取金錢，於同年12月1 日交付附表二編號1 所示具有殺傷力
  之改造手槍1 把，並附贈附表二編號3至5所示之非制式子彈共
  9 顆予楊登堯等情，亦據證人楊登堯於偵查中證述明確（偵1 
  卷第152 頁背面-154頁正面、172-173頁正面、262 頁）。嗣
  於原審審理時亦為相同之證述（原審卷一131頁正、背面、134
   頁正、背面），證人楊登堯前證述要無出入之處。
⑶且查：
1.被告受通訊監察內容顯示，於106年（證人均指楊登堯）：
①11月22日證人要訂「50份資料」；
②11月23日約定特定見面時間、地點；
③11月28日下午5 時14分34秒許後
　證人：老闆，資料好了沒
　被告：還沒啦，哪有那麼快，你要排隊了啊
　證人：好啦
　被告：我跟你講，那個公司大小章最好要給我，不然的話...
　證人：好啦，沒問題我知道
　被告：對啊，你這樣子，我怕沒蓋章會. . . ，對啊，會麻煩
　證人：好
　被告：這2 天你再那個，你排隊一下
　證人：好，拜拜
④11月29日下午3時54分50秒許後：
　證人：資料你幫我趕一下好不好，拜託一下
　被告：我知道啦，就這幾天
　證人：大小章就用你那邊的就可以了啦
　被告：蓋我這邊的章就好了哦
　證人：用你的章就好了，這樣我回來就不用再刻了
　被告：好啦，ok
  證人：好（偵1 卷151 頁正、背面、152 頁背面）
　對於上開通訊內容，證人楊登堯證稱「50份資料」是指50顆空
  包彈、並約定於11月23日見面交付（偵1 卷151 頁正、背面）
  。另外於11月28、29日之對話內容，則是「在講空包彈的尺寸
  合不合935 手槍」、該手槍當時在被告處，因此叫被告比對等
  語（原審卷一第134頁）。
2.另通訊監察內容亦顯示：
①12月1 日凌晨0 時26分15秒，
　被告發送簡訊：「老闆資料寫好了喔謝謝」；
②12月1 日晚間6 時14分54秒許起，被告與證人相約見面：
  證人：你是說車子壞掉的那邊是嗎
  被告：不是啊，你車子壞掉那邊有提款機可以領嗎
  證人：那我就是一樣那附近是嗎
  被告：對啊，你就去萊爾富好了
  證人：好，拜拜
③12月1 日晚間6 時52分34秒許起：
  被告：老闆，我跟你確認一下，你剛剛那個費用那邊是25嘛，
   對不對
  證人：對啊（偵1 卷152 頁背面、153 頁正、背面）
  此段對話究屬何意乙節，證人楊登堯於原審審理時證稱: 「(
  問:在12月1日時，被告傳簡訊來說資料寫好了，你就跟被告說
  明點見，接著就約在萊爾富餐廳，這次被告就是交935的跟順
  便拿子彈給你是嗎?)答:是的」、「(問:這支槍你是花了3萬8
  千元，是否如此?)答:是的」(原審卷一第135頁至第136頁)，
  是證人楊登堯之前開證述，亦與客觀之通聯譯文相吻合。
3.另楊登堯以其上開陽信銀行帳戶提領款項錢，部分係用以支付
  上開購買槍枝過程之價金乙節，已如上述，佐以楊登堯偵訊時
  明確證稱：「12月1 日是方才所述之尾款，該次領取2 萬元，
  5 元應該是手續費，而我身上也都有1 、2 萬元的現金，所以
  加上身上的錢給付尾款」等語（偵1 卷172 頁背面）；且有當
  日提款紀錄、提款機監視錄影畫面可得佐證（偵2 卷165 頁正
  面、183 頁正面）。據此，楊登堯上開提領款項之時間、地點
  ，與被告交付槍枝、子彈之時、地，具有密切關聯，益徵證人
  楊登堯證述非屬虛妄。
⑷綜上所述，證人楊登堯歷來陳述、其餘通訊監察譯文客觀呈現
  內容相合，且有前揭其餘書、物證足以佐證，可認真實。
⑸本院認定前揭扣案子彈係被告轉讓而非販賣予證人楊登堯乙節:
　證人楊登堯於偵查時已明確證述:「子彈. . . . . . 並沒有
  另外計費，是槍枝附送的」等語（偵1 卷261 頁背面），嗣於
  原審審理時，證人楊登堯雖先證稱：「（你想以3 萬8,000 元
  購買槍枝及子彈，有無此事？）有這件事」等語（原審卷一13
  1 頁正面），然嗣亦陳明：「（被告就是交935 的槍跟順便拿
  子彈給你嗎？）是」等語（原審卷一134 頁正面）。仍足見被
  告與楊登堯上開有償交易之標的，並不包含子彈。綜合評價證
  人楊登堯前後證述意旨，足見子彈並非交易對價之一部，而係
  被告一併附贈而屬無償轉讓。是公訴意旨認為「子彈」屬販賣
  行為之一部，容有未洽。
⑹被告雖辯稱：伊僅有鑽槍管，但沒有賣整枝槍或子彈，且伊有
  幫楊登堯鑽但鑽壞，就是本案的扣案金牛座槍管等語。惟查：
  證人楊登堯已經明確證述其目的僅是要完整的槍（也獲得了完
  整的槍）、而非零件，且如果證人自己買了槍枝給被告改造，
  費用會比較便宜、被告有表示過貫通槍管是1 萬5 千元，但上
  開交易費用3 萬8,000 元並非如此等語（偵1 卷171 頁背面、
  172 頁背面），且於原審審理時亦再次證稱:「(問:你跟被告
  之間關於槍枝的往來，內容為何?)答:就跟被告拿槍、買槍，
  是完整的一支槍」及「被告也有拿貫穿的槍給我」「被告是拿
  整支槍給我，後來有問題才再拿槍管給我」等語明確(原審卷1
  第129頁背面)，是由證人楊登堯之證述可知，其本意即係欲與
  被告交易完整的槍枝，僅係在槍枝有問題之際，方有拿槍管替
  代之情事，復參酌證人楊登堯業已說明本次交易之價錢，遠高
  於市場單純貫通槍管之價錢，益徵證人楊登堯前揭證述確屬實
  在，是被告辯稱:稱僅係代為貫通槍管乙節，自不足採。
㈣關於事實欄一、㈣
⑴如附表三編號2 、6 、7 及8所示具殺傷力之子彈，係由警方持
  法院之搜索票至被告位於桃園市○○區○○街○段0000號住處執行
  搜索時所扣得乙節，業據被告供承在卷，並有搜索扣押筆錄、
  扣押物品目錄表、現場照片及子彈照片可參（偵1 卷4頁背面-
  5頁、47-53 頁背面、98、101 頁）。該等子彈經依檢視其外
  型、結構且試射可擊發而具有殺傷力等情，有內政部警政署刑
  事警察局107.05.14 刑鑑字第0000000000號、109.05.27 刑鑑
  字第0000000000號函1份在卷足憑。
⑵再者：
1.被告於警詢明確供陳：「（有無改造子彈？如何改造？）我買
  長短槍裝飾彈回來把玩，後來彈頭都掉光了，所以就留下了這
  麼多空彈殼。另外我有改造子彈，我有改造9mm 子彈，我上網
  路訂購底火和喜得釘火藥，就是警方查扣的8 片底火和喜得釘
  火藥2 盒，這是我用剩下來的，9mm 子彈是我上網路先訂購9 
  mm裝飾彈回來，因為訂購的這批裝飾彈是彈頭和彈身分開的，
  彈身部分是內鎖式，不用像一般外鎖子彈須要從底部轉開分解
  ，我將底火拆開倒入彈身，再小螺絲起子將彈身內部的螺絲轉
  緊，轉緊的用意是幫底火壓死幫助擊發，然後再倒入喜得釘火
  藥8 分滿，再用螺絲膠將彈頭黏緊，這樣就完成了」等語（偵
  1 卷20頁正、背面）。
2.其於偵查中並稱：上開警詢陳述屬實，且「（扣案）77顆的子
  彈是空的，其他子彈有的是用上述方式完成的，彈（按：「但
  」字之誤）我沒有計算顆數，我大約有完成20多顆，改造的地
  點是在蘆竹住處，時間是106 年10月、11月間。我是因為喜歡
  才改造子彈的，空的跟實心的感覺不一樣。而外面子彈的行情
  在300 元到600 元之間，我沒有賣過，但是有聽過」、「. . 
  . . . . 我是自學瓦斯及廚具的維修技術，後來有一段時間學
  汽車維修，對機械有興趣，之後有一次進模型槍館看，看久了
  就有興趣了，技術則是看網路上國外影片學習的，因為在國外
  是合法的，可以自行弄槍彈」等語（偵1 卷119 頁背面-120頁
  正面）。
3.參酌被告受搜索經查獲如附表四編號18底火（帽）、編號19喜
  得釘火藥，合於被告前開自承製造子彈之工具。且現場搜索所
  獲得之子彈及相關零組件，包括：現場扣押物品目錄表編號3 
  長槍子彈1 顆、編號4長槍子彈半成品10顆、編號5 短槍子彈3
  0顆、編號10彈頭1包、編號11彈殼（含子彈半成品）20顆、編
  號18長槍子彈77個、編號20霰彈槍彈殼10顆、編號36短槍彈殼
  110 顆、編號37長槍彈殼58顆、編號38長槍子彈26顆、編號39
  短槍子彈33顆（偵1 卷49-53 頁背面），該等物品同樣合於被
  告前揭警詢自承「買長短槍裝飾彈. . . 留下這麼多空彈殼」
  、裝飾彈填裝火藥及加工等語。綜上，依據本案查獲之物證，
  益證被告上開警、偵訊陳述應與事實相符。
⑶對於被告警詢陳述之製造子彈方法，內政部警政署刑事警察局
  先以109 年2 月27日刑鑑字第0000000000號函稱：「筆錄. . 
  . . . . 所載之流程及方式，不排除可用以. . . 製造具殺傷
  力之子彈」（原審卷一143 頁）。而證人即刑事局巡官鄧宇翔
  於原審具結證稱：被告所陳述方式是實務上改造子彈之方式，
  且對彈頭、彈身（彈殼）之交易方式、製造方法為明確之證述
  ，且按照被告先前所陳述之製作過程，可以產生有殺傷力的子
  彈，「我們就是看被告的陳述，認為是可以製造出有殺傷力的
  子彈和槍管，被告所述的流程是合理的」、「（之前）回函的
  『不排除』是指可以製造的意思」等語（原審卷一171 頁背面-1
  76頁背面）。綜上，同可證明被告先前於警、偵訊所述之製造
  子彈方式細節，不僅情節前後類同，相合現場物證之情狀，並
  且也由上開鑑定人證述確認可行性。足以認定被告警、偵訊所
  陳其製造子彈之事實。被告既於警詢、偵查中可陳述製造子彈
  之經過，足徵其確有親身經歷，方可為如此完整之陳述，其嗣
  突改稱:伊係說明伊在網路上看到製造子彈的經過云云，顯係
  臨訟卸責之詞，不足採信。
㈤關於事實欄一、㈤：
⑴被告於107 年1 月4 日查獲前某日起，以不詳方式取得、並置
  放在先前位於桃園市○○區○○街0 段0000號居處，而持有附表三
  編號9 所示之金牛座槍管1 支及如附表三編號1、3、4、5號制
  式子彈迄查獲之事實，業據被告坦承在卷，且有搜索扣押筆錄
  、扣押物品目錄表編號28金牛座槍管、現場照片可參（偵1 卷
  47-48 頁背面、51頁）。該槍管經鑑定後，認係土造金屬槍管
  ，有內政部警政署刑事警察局107.5.14刑鑑字第0000000000號
  鑑定書1份在卷足憑，且經認定為公告之槍砲主要組成零件，
  亦有桃園市政府警察局刑事警察大隊107.05.29 桃警刑大一字
  第0000000000號函、內政部107.05.23 內授警字第0000000000
  號函在卷可稽，而子彈確有殺傷力乙節，亦有鑑定書在卷足憑
  ，是上情可認屬實。
⑵被告雖另稱：附表三編號9 金牛座槍管是幫楊登堯鑽的，但伊
  鑽壞，且該槍管屬合金而非鋼鐵製等語。惟查：該槍管客觀上
  屬於槍砲彈藥刀械管制條例管制的「公告槍砲主要組成零件」
  乙節，既然業由上開鑑定書、認定函證明無誤，則無論該槍管
  如何產生、用途為何、抑或其金屬材質等問題，仍無從釋明或
  推翻該槍管之性質。是被告上開所辯，自不足採。
㈥綜上所述，本件事證明確，被告所辯，無非事後臨訟卸責之詞
  ，不足採信，被告犯行均堪認定，應依法論科。
參、論罪：
一、新舊法比較：
  ㈠按行為後法律有變更者，適用行為時之法律。但行為後之法
    律有利於行為人者，適用最有利於行為人之法律（刑法第2
    條第1 項）。
  ㈡槍砲彈藥刀械管制條例修正情形：
    被告行為後，槍砲彈藥刀械管制條例第4 條第1 項第1 款、
    第7 條、第8 條業於109 年6 月10日修正公布，並於同年月
    12日生效。本次修正係考量現行查獲具殺傷力之違法槍枝，
    多屬非制式槍枝，其殺傷力不亞於制式槍枝，其危害與制式
    槍枝無異，故無再行區分制式與否而分別適用槍砲彈藥刀械
    管制條例第7 條、第8 條之必要（第4 條第1 項第1 款修正
    理由㈣參照）。從而：
  ⑴被告關於製造、販賣改造手槍之行為，倘適用修正前第8 條
    第1 項之罪，法定刑度為5 年以上有期徒刑、併科1,000 萬
    元以下罰金；若適用修正後第7 條第1 項之罪，法定刑度則
    為7 年以上有期徒刑、併科3,000 萬元以下罰金。兩者經比
    較新舊法結果，修正前之槍砲彈藥刀械管制條例第8 條第1 
    項之規定對被告較為有利。應依刑法第2 條第1 項前段規定
    ，以被告行為時即修正前之槍砲彈藥刀械管制條例第8 條第
    1 項規定論處。
  ⑵至於被告非法轉讓、製造、持有子彈罪、持有手槍主要組成
    零件罪，修正前後均係適用同條例第12條第2 項、第1 項、
    第4 項及第13條第4 項（該等條項均未經修正），惟依據整
    體適用原則，新舊法適用應整體比較而不可割裂適用新、舊
    條文，是經比較被告所應適用之條文後，整體適用舊法對被
    告較為有利，是上開犯罪應一體適用舊法。
二、按所謂製造包括創製、改造、組合、混合、化合等行為在內
    ，是改造行為亦屬製造行為（最高法院86年度台上字第7558
    號、92年度台上字第924號號判決意旨參照）。又按（修正
    前）槍砲彈藥刀械管制條例第8 條第1 項製造可發射子彈具
    有殺傷力之槍枝罪之所謂「製造」，除初製者外，尚包括改
    造在內；凡將原不具有殺傷力之槍枝予以加工，致改變其原
    有性能、屬性，使成為可發射子彈具有殺傷力之槍枝即屬之
    （最高法院98年度台上字第2857號、100年度台上字第578號
    判決意旨參照）；再改造玩具槍枝及子彈，或修理已損壞之
    槍、彈，使具殺傷力，因具創設性，皆屬「製造」（司法院
    院字第2422號解釋及最高法院73年度台上字第1689號判決意
    旨參照）。據此：
  ㈠事實欄一㈠：
  1.如附表一扣案槍管已貫通之改造手槍1 枝，係由被告持邱正
    維交付之手槍部分組件及槍管，以扣案如附表四編號1-17所
    示工具將槍管貫通、並與原來之槍枝結構結合，而使之具殺
    傷力。是依據上述說明，被告之行為屬於「製造」手槍。
  2.另依照槍砲彈藥刀械管制條例之立法目的，係為管制槍砲、
    彈藥、刀械，維護社會秩序、保障人民生命財產安全，特制
    定本條例（司法院大法官釋字第669 號解釋理由書併可參照
    ）。而關於槍砲彈藥的管制，分別處罰未經許可「製造、販
    賣或運輸」、「轉讓、出租或出借」、「持有、寄藏或意圖
    販賣而陳列」等行為態樣，以及上述行為類型為基礎的變化
    ，且刑度相異（第7 條至第9 條、第12條）。從而，上述條
    例所處罰的行為，是根據行為人創設、擴散及固定地支配危
    險源，並考量其所造成危險及散播程度、對價關係，而有不
    同的處罰。至於所謂販賣，則係指具備（金錢）對價條件，
    而移轉標的及其權利之行為。倘主觀或客觀面未齊備此等事
    實或評價結論時，則可能以未遂、轉讓、或意圖販賣而陳列
    、或單純持有而異其處罰，但與販賣既遂之行為仍有差距。
    從而，對於具體犯罪行為的對價、不法評價，仍需在個案中
    確認。經查，被告雖有收取2 萬元之費用，但該費用係貫通
    槍管而製造手槍之對價，而非將本已具有殺傷力之手槍進一
    步擴散之銷售報酬，則被告上開收取費用應不另評價為販賣
    （公訴意旨同未主張被告上開行為屬於「販賣」），併此敘
    明。
  ㈡事實欄一㈡：
    被告先行販賣原無證據可認有殺傷力之92S 手槍予楊登堯後
    ，因該手槍有問題、拋殼不順，遂經楊登堯聯絡被告修理後
    ，被告其後除交付該手槍之外，另行交付已貫通之相合槍管
    予楊登堯；而被告據以貫通之槍管，經與分離之手槍組合後
    可認有殺傷力。準此，被告該等行為，係交付原無殺傷力之
    槍枝及與相合之槍管，使之可得成為結構結合而具備殺傷力
    之火器，屬於創設危險源之行為，法律上亦應評價為「製造
    」手槍。而此部分亦不另構成「販賣」，理由已詳上述。
  ㈢事實欄一㈣：
　　扣案之非制式子彈則係由被告以所購得原無證據可認具有殺
    傷力之彈頭、彈殼，自行加裝火藥及底火，結合而成，使之
    具殺傷力。是依前揭說明，被告上開行為，屬於製造子彈之
    行為。
　㈣核被告所為
  1.事實欄一、㈠，係犯修正前槍砲彈藥刀械管制條例第8條第1 
    項製造可發射子彈具有殺傷力之槍枝罪。其持有之行為，均
    為製造之行為所吸收，應以製造罪論處。
  2.事實欄一、㈡，係犯修正前同條例第8 條第1 項製造可發射
    子彈具有殺傷力之槍枝罪。其持有之行為，均為製造之行為
    所吸收，應以製造罪論處。
  3.事實欄一、㈢，係犯修正前同條例第8 條第1 項販賣可發射
    子彈具有殺傷力之槍枝罪，及第12條第2 項轉讓子彈罪。被
    告以一行為，同時犯上開販賣可發射子彈具有殺傷力之槍枝
    罪及轉讓子彈罪，係一行為觸犯數罪名之想像競合犯，應依
    刑法第55條前段之規定，從一重之非法持有可發射子彈具有
    殺傷力之槍枝罪處斷。本件公訴意旨原認被告此部分係犯販
    賣子彈罪，容有誤會，惟起訴事實既屬同一，且亦已使檢辯
    雙方及被告為辯論，可認已足保障其訴訟權利，惟此部分檢
    察官並未載明法條，且就此部分亦因競合而不再論罪，因認
    無須再贅引刑事訴訟法第300 條，併予敘明。
  4.事實欄一、㈣，係犯同條例第12條第1 項非法製造子彈罪。
　　其持有之行為，均為製造之行為所吸收，應以製造罪論處。
  5.事實欄一、㈤，係犯同條例第12條第4 項非法持有子彈罪、
    第13條第4 項非法持有槍枝主要組成零件罪，應從一重之非
    法持有槍枝主要組成零件罪處斷。
三、關於累犯：
    被告前於97年間因偽造有價證券案件，經本院以98年度訴字
    第749 號判決處有期徒刑2 年，嗣經提起上訴後，經臺灣高
    等法院以99年度上訴字第1670號、最高法院以100年度台上
    字第1940號先後判決駁回上訴確定，經執行後於101 年9 月
    18日縮短刑期假釋出監併付保護管束，於102 年5 月12日保
    護管束期滿，假釋未經撤銷，其未執行之刑，以已執行論，
    有本院被告全國前案紀錄表1份在卷足憑。被告於5 年內再
    犯前述有期徒刑以上之罪，於本案犯行均為累犯。惟審酌釋
    字第775號解釋意旨，被告先前偽造有價證券的行為情節、
    犯罪類型，則與本案各該犯行無甚關聯。準此，上開原為累
    犯、加重法定本刑的事由，僅納入一般量刑因素考量。至原
    審雖於主文欄未諭知累犯，惟其已於理由欄內詳為說明，說
    明被告構成累犯，即於判決本旨尚無影響；復參酌司法院10
    7年4月3日院台廳司一字第0000000000號函頒刑事判決精簡
    原則，主文欄本得不記載累犯，故尚不得認原審於主文欄漏
    未諭知累犯有所違誤，而構成應予撤銷之事由，附此敘明。
四、原審同此見解，並審酌被告無視政府嚴格管制槍枝、制式或
    非制式等各類子彈及其主要組成零件，仍為事實欄所載各該
    非法製造、販賣（及轉讓）或持有各類違禁物，對社會治安
    、規範保護法益造成危險程度不輕，其行為應予非難。並衡
    酌被告於偵查中曾經坦承大部分犯罪，但於審理時否認犯罪
    之犯後態度；且考量製造、販賣（及轉讓）、持有各該違禁
    物之方式、數量及對象，兼衡其犯罪動機、目的、自陳國中
    肄業學歷之智識程度、廚具維修安裝之就業情形、家庭成員
    及經濟狀況（原審卷二115 頁）及素行（前揭本院卷附臺灣
    高等法院被告前案紀錄表參照）等一切情狀，量處如原審判
    決主文所示之刑，並就併科罰金部分，諭知易服勞役之折算
    標準；並衡酌其行為類型、情節、彼此時間間隔情狀，定應
    執行之刑及易服勞役折算標準如原審判決主文第6項所示。
    並說明沒收部分如下:⑴本件被告販賣予證人邱正維及楊登堯
    之槍枝及子彈業已移轉交付，且經證人邱正維、楊登堯於其
    己身案件經判決宣告沒收，本件起訴書已經明確記載該槍枝
    已於邱正維、楊登堯自身所涉案件宣告沒收，故於本案中爰
    不贅行聲請等語，並有邱正維、楊登堯所涉案件各該判決書
    可參，足認業已釋明無誤，爰不另贅予宣告沒收。⑵本件被
    告係以2萬元之代價為證人邱正維製造手槍及分以2萬2千元
    之代價為證人楊登堯製造手槍、3萬8千元之代價販賣槍枝、
    子彈予證人楊登堯，均屬犯罪所得，惟均未據扣案，
　  爰依其價額宣告追徵。⑶被告製造如附表三編號2 、6 、7 
    及8 之非制式子彈及持有如附表三編號1 、3 、4 、5 之制
    式子彈，均經射擊後不具殺傷力其縱有所留彈頭、彈殼，亦
    非違禁物，仍無庸宣告沒收。被告支配所有如附表四編號18
    、19所示之物，屬於製造子彈所用之物，依刑法第38條第2 
    項宣告沒收。⑷被告持有如附表三編號9 所示之槍管1 支，
    屬違禁物，應依前述刑法第38條第1項宣告沒收。⑸至屬於被
    告支配、所有如附表四編號1-17所載物品，分別係本案事實
    欄一、㈠至㈡製造手槍犯罪所用（編號1至16）或預備之物（
    編號17），而具有推進犯罪之作用。本院考量沒收已屬獨立
    法律效果，且上開物品與上開多數犯罪有關時，為避免重複
    或分離宣告而致爭議，無謂耗費訴訟資源，爰依刑法第38條
    第2 項，另於主文欄第七項一併宣告沒收。㈦另扣押「T 字
    攻牙器」1 支，被告雖於本院審理時稱「改造槍枝有用到」
    等語（原審卷二108 頁）。惟查，被告於偵查中，於坦承改
    造槍枝時，均稱該攻牙器與改造槍枝無關（偵1 卷8 頁背面
    -9頁、119 頁背面），且於本院審理否認本案犯罪；至於其
    上開於本院審理中所謂「改造槍枝」等語，亦僅指改造空氣
    槍（原審卷○000-000 頁），並非坦承犯罪，是無從據此為
    由，認定得以釋明該物品屬於犯罪所用。且檢察官對該T 字
    攻牙器亦未聲明沒收，卷查亦無其他證據客觀上足以釋明該
    物係犯罪工具，是難以僅據被告前後不一之陳述，逕自認定
    該物與本案之關聯，爰不另行宣告沒收，亦併敘明。並就公
    訴意旨另以：㈠被告於106 年10、11月間，在桃園市○○區○○
    街0 段0000號之居處先將底火拆開倒入彈身，再用螺絲起子
    將彈身內部之螺絲轉緊，復用螺絲膠將彈頭黏緊裝填之方式
    ，製造如附表三編號1 、3 、4 、5 之制式子彈，並自上開
    時間，置放在其上揭居處而持有迄查獲時。因認被告該部分
    亦涉犯槍砲彈藥刀械管制條例第12條第1 項非法製造子彈罪
    嫌。㈡被告並製造如本判附表三編號5 「制式」子彈1 顆、
    編號8非制式子彈5 顆（即原審審理中送鑑認無法擊發而無
    殺傷力者）（即前述事實欄一㈣部分所另涉者）說明:檢察官
    認被告涉犯上開犯行，無非係以被告於警詢、偵訊中之陳述
    、本判決附表三所示之偵查中鑑定書為其主要依據。惟查：
    ⑴有殺傷力之制式子彈，無從認定為被告所製造：被告自警
    詢、偵查雖自承有製造子彈，但其所陳述之方式均係手工土
    造（均如前述），而非如同合法軍火工廠，以特定設備、精
    準生產流程製造之規格化子彈。準此，附表三編號1 、3 、
    4 、5 雖均經鑑定為制式子彈，但無論自本案被告所在客觀
    環境或設備，乃至被告或前揭證人所陳述者，均無從認定上
    開子彈得由被告己身所能輕易自行製造；且檢察官就此亦未
    舉證證明被告確實具備足夠之知識、技術、經驗及設備，而
    足以製造制式子彈。從而，不能僅因查獲該等制式子彈，即
    遽行推論係被告所製造。⑵無殺傷力之子彈：另如本判決附
    表三編號5 、編號8所示，於原審審理中鑑定，經查扣如該
    附表編號5 物件有1 顆制式子彈無法擊發、編號8 物件有5 
    顆非制式子彈無法擊發，均無殺傷力，有鑑定報告在卷足憑
    ，是該等物件客觀上均無從認屬槍砲彈藥刀械管制條例所管
    制之子彈。故檢察官所指之證據方法，尚無法使法院形成被
    告確有製造上開子彈犯行，此外復查無其他積極證據得認定
    被告有此部分犯行之事實確係存在，就此原應為被告無罪之
    判決；然此部分與前揭經認定為持有子彈之犯罪事實，屬高
    、低度行為之一罪關係，為同一訴訟標的，就此部分爰不另
    為無罪之諭知。認事用法均無違誤，量刑亦屬妥適。被告上
    訴意旨略以:㈠證人邱正維、楊登堯雖皆指證被告有改造、販
    賣槍枝之行為，然證人邱正維、楊登堯之敘述多有與事實不
    一或前後不一之情形且係為其個人刑事案件可獲得減輕其刑
    之機會，方指述被告，其等所為證述自難採信；㈡被告雖於
    警詢、偵查時自白製造槍枝、子彈之經過，惟被告所述方式
    係目前查獲犯罪所常見，網路上已有相當資訊，被告之所以
    會自白是希望配合警方，以獲得交保之機會，要非事實云云
    ，為此提起上訴等語。就證人邱正維、楊登堯之指述，究係
    以何次供述可採及有何客觀證據可佐，且就本院何以認定被
    告於警詢、偵查中自白製造子彈乙節可信，業經本院詳述如
    前，且原審亦詳述理由，本件被告提起上訴，無非係就原審
    業已詳為審酌之事項再事爭執，被告上訴為無理由，應予駁
    回。
據上論斷，應依刑事訴訟法第第368條，判決如主文。
本案經檢察官林劭燁提起公訴，檢察官李叔芬到庭執行職務。
中　　華　　民　　國　　111 　年　　3 　　月　　10　　日
                  刑事第四庭    審判長法　官  陳筱珮
                                      法　官  羅郁婷
                                      法　官  柯姿佐
以上正本證明與原本無異。
如不服本判決，應於收受送達後20日內向本院提出上訴書狀，其
未敘述上訴之理由者並得於提起上訴後20日內向本院補提理由書
（均須按他造當事人之人數附繕本）「切勿逕送上級法院」。
                                      書記官  許銘顯
中　　華　　民　　國　　111 　年　　3 　　月　　10　　日
本案論罪科刑所犯法條：
修正前槍砲彈藥刀械管制條例第8條
未經許可，製造、販賣或運輸鋼筆槍、瓦斯槍、麻醉槍、獵槍、
空氣槍或第 4 條第 1 項第 1 款所定其他可發射金屬或子彈具
有殺傷力之各式槍砲者，處無期徒刑或 5 年以上有期徒刑，併
科新臺幣 1 千萬元以下罰金。
未經許可，轉讓、出租或出借前項所列槍枝者，處 5 年以上有
期徒刑，併科新臺幣 1 千萬元以下罰金。
意圖供自己或他人犯罪之用，而犯前二項之罪者，處無期徒刑或
7 年以上有期徒刑，併科新臺幣 1 千萬元以下罰金。
未經許可，持有、寄藏或意圖販賣而陳列第 1 項所列槍枝者，
處 3 年以上 10 年以下有期徒刑，併科新臺幣 7 百萬元以下罰
金。
第 1 項至第 3 項之未遂犯罰之。
犯第 1 項、第 2 項或第 4 項有關空氣槍之罪，其情節輕微者
，得減輕其刑。
槍砲彈藥刀械管制條例第12條
未經許可，製造、販賣或運輸子彈者，處 1 年以上 7 年以下有
期徒刑，併科新台幣 500 萬元以下罰金。
未經許可，轉讓、出租或出借子彈者，處 6 月以上 5 年以下有
期徒刑，併科新台幣 300 萬元以下罰金。
意圖供自己或他人犯罪之用，而犯前二項之罪者，處 3 年以上
10 年以下有期徒刑，併科新台幣 700 萬元以下罰金。
未經許可，持有、寄藏或意圖販賣而陳列子彈者，處 5 年以下
有期徒刑，併科新台幣 300 萬元以下罰金。
第 1 項至第 3 項之未遂犯罰之。
槍砲彈藥刀械管制條例第13條
未經許可，製造、販賣或運輸槍砲、彈藥之主要組成零件者，處
 3 年以上10 年以下有期徒刑，併科新台幣 700 萬元以下罰金
。
未經許可，轉讓、出租或出借前項零件者，處 1 年以上 7 年以
下有期徒刑，併科新台幣 500 萬元以下罰金。
意圖供自己或他人犯罪之用，而犯前 2 項之罪者，處 5 年以上
有期徒刑，併科新台幣 1000 萬元以下罰金。
未經許可，持有、寄藏或意圖販賣而陳列第 1 項所列零件者，
處 6 月以上5 年以下有期徒刑，併科新台幣 300 萬元以下罰金
。
第 1 項至第 3 項之未遂犯罰之。
附表一（證人邱正維經查扣之槍枝）
編號 查獲槍枝 數量 宣告沒收 備註  改造手槍（槍枝管制編號：0000000000）【906 手槍】 1把 手槍由另案宣告沒收，本案不宣告。 1.起訴書附表一、編號一 2.邱正維因持有左列槍枝在內之行為，其所犯非法持有可發射子彈具殺傷力改造槍枝罪，經本院以107 年度訴字第298 號判決有罪確定、宣告左列手槍沒收。經上訴後分別由臺灣高等法院以108 年度上訴字第3325號判決、最高法院以109 年度台上字第1186號判決駁回確定。 
附表二（證人楊登堯經查扣之槍彈）
編號 查獲槍彈 數量 宣告沒收 備註 1. 改造手槍（槍枝管制編號：0000000000）【935 手槍】＝初步檢視照片編號2 1把 本附表手槍、子彈由另案宣告沒收、本案不宣告。 1.起訴書附表二、編號一 2.楊登堯因持有左列各該手槍、子彈之行為，其所犯非法持有可發射子彈具有殺傷力之改造手槍（及）子彈罪，經臺灣桃園地方法奍以107 年度訴字第1095號判決有罪、宣告左列編號1-5 所示之物（手槍2 支、試射剩餘子彈5 顆）沒收。 2 改造手槍（槍枝管制編號：0000000000）【92S 手槍】＝初步檢視照片編號3 1把 同上 1.起訴書附表二、編號二 2.楊登堯經判決及相關沒收同上。 3 非制式子彈 3顆（試1 顆，剩餘2 顆） 同上 1.起訴書附表二、編號三 ㈠ 2.楊登堯經判決及相關沒收同上。 4 非制式子彈 1顆（試完畢） 同上 1.起訴書附表二、編號三 ㈡ 2.楊登堯經判決及相關沒收同上。 5 非制式子彈 5顆（試射2顆，剩餘3 顆） 同上 1.起訴書附表二、編號三 ㈢ 2.楊登堯經判決及相關沒收同上。 
附表三（被告彭志翔經查扣之槍彈）
編號 查獲槍彈 數量 宣告沒收 備註 1. 制式子彈（長槍） 1 顆（試射1 顆) 無（均經試射完畢） 起訴書附表三、編號一 2 非制式子彈 30顆 無（同上） 起訴書附表三、編號二 3 制式子彈（長槍） 19顆 無（同上） 起訴書附表三、編號三 4 制式子彈 4顆 無（同上） 起訴書附表三、編號四㈠ 5 制式子彈 2 顆（扣案3顆，惟僅其中2顆具殺傷力） 無（同上） 起訴書附表三、編號四 ㈡ 6 非制式子彈 2顆 無（同上） 起訴書附表三、編號四㈢ 7 非制式子彈 1顆 無（同上） 起訴書附表三、編號四㈣ 8 非制式子彈 3顆 無（同上） 起訴書附表三、編號四㈤ 9 金牛座槍管 1 枝 左列槍管1枝 起訴書附表三、編號五 
附表四（被告彭志翔經查扣之物品）
編號 查獲物品 數量 功能 宣告沒收  備註 1. 油標卡尺 1支 量槍管之內外管徑 同左列查獲物品、數量  2 挫刀 1支 修飾改造好之槍管 同左列查獲物品、數量  3 鯉魚夾 1支 固定電鑽使用 同左列查獲物品、數量  4 電鑽夾具 1支 同上 同左列查獲物品、數量  5 車床（中型） 1檯 將槍管貫通 同左列查獲物品、數量  6 電鑽鑽檯 1檯 同上 同左列查獲物品、數量  7 鑽檯 1部 同上 同左列查獲物品、數量  8 電動砂輪機 1臺 切槍管 同左列查獲物品、數量 扣押物品目錄表記載電動「沙」輪機（偵1164卷53頁） 9 拋磨機 3支 拋磨槍管 同左列查獲物品、數量  10 拋磨鑽頭 1支 裝在拋磨機上拋磨槍管 同左列查獲物品、數量 起訴書記載為「電動拋磨鑽頭」 11 車床夾頭 1支 裝在車床上固定鑽尾 同左列查獲物品、數量  12 老虎夾 1臺 夾槍管 同左列查獲物品、數量  13 研磨工具 1包 氣動拋磨鑽頭 同左列查獲物品、數量  14 十字檯 1臺 夾槍管、固定槍管 同左列查獲物品、數量  15 手電鑽 1支 將槍管貫通 同左列查獲物品、數量  16 六角膛線刀 17支 將槍管用鑽檯和車床鑽孔貫通好後，用虎鉗夾夾住槍管將之立起固定，再將六角膛線刀塞進槍管內，用鐵鎚敲擊六角膛線刀使其穿過槍管而完成槍管內之膛線 同左列查獲物品、數量  17 槍身打字工具 1組 用於槍身滑套上方打標誌 同左列查獲物品、數量  18  底火帽 8片 用於製造子彈 同左列查獲物品、數量  19 喜得釘火藥  2盒 用於製造子彈 同左列查獲物品、數量